# 售后服务，求助陈版

提问人：hustfxy 时间：2014-05-26 13:20:12
陈版，目前一被审计单位是软件企业： 在销售合同中明确规定，合同成立后会提供 1 年的保证期，在 1 年内为客户提供免费的技术支持，这种情况下是否需要确认预计负债和销售费用？因为技术支持发生的成本主要是人工成本!

回答人：chenyiwei
这种情况和产品质量保证还是有区别的，不建议采用确认销售费用和预计负债的方式。 此处约定的“免费技术支持”是软件企业提供的另一项不同于软件销售的服务。比较合适的处理方式是按照该服务的公允价值（预计成本＋按照合理毛利率计算的利润）予以递延，确认为递延收益，在后续提供技术支持服务时结转营业收入，相应的技术支持服务成本计入营业成本，即类似于奖励积分的会计处理方式。

提问人：hebirong0415 时间：2016-12-20 15:22:30
委托第三方给客户提供五年的售后服务及技术支持，是否采用确认销售费用及预计负债的方式呢？

回答人：chenyiwei
那要看第三方的维护费是据实收取，还是买断式的固定金额？或者其他？

提问人：hebirong0415 时间：2016-12-21 10:26:26
是买断式的固定金额
收入的确认时点可否在发货后确认，同时确认销售费用及预计负债？销售费用是否需在 5 年内分期确认，还是随收入一次性确认

回答人：chenyiwei
如果后续的实际维修支出与本企业无任何关系，则在买断时一次性确认销售费用，后续不再确认预计负债，小销售费用无需分摊。